【裁判字號】    89,上訴,663
【裁判日期】    890429
【裁判案由】    毒品危害防制條例
【裁判全文】
臺灣高等法院臺中分院刑事判決                八十九年度上訴字第六六三號
    上  訴  人  臺灣臺中地方法院檢察署檢察官
    被      告  乙○○
右上訴人因毒品危害防制條例案件，不服臺灣臺中地方法院八十九年度訴字第二六三
號中華民國八十九年二月十七日第一審判決（起訴案號：臺灣臺中地方法院檢察署八
十八年度毒偵字第一一二八號），提起上訴（併辦案號：臺灣臺中地方法院檢察署八
十九年度毒偵字第一一四○、一九二九號），本院判決如左：
      主  文
原判決撤銷。
乙○○連續施用第一級毒品，處有期徒刑壹年；又連續施用第二級毒品，處有期徒刑
捌月，扣案之第二級毒品安非他命壹小包（重約零點參公克）沒收銷燬之。主刑部分
應執行有期徒刑壹年肆月。
      事  實
一、乙○○曾於民國（下同）八十八年間因施用毒品案件，經原審法院以八十八年度
    毒聲字第一八六號裁定送觀察、勒戒，認無繼續施用毒品傾向，由台灣台中地方
    法院檢察署檢察官為不起訴處分確定。又基於概括之犯意，自八十八年八月初起
    至同年月二十三日止，在台中市南屯區朋友住處及台中市○○街六之一號「玉山
    旅社」二○一室或其他不詳處所等地，以將第一級毒品海洛因置於針筒（未扣案
    ）內注射，及將第二級毒品安非他命置於玻璃管（未扣案）內加熱再吸取煙霧等
    方式，連續施用第一級毒品海洛因及第二級毒品安非他命多次。嗣於同年月十一
    日二十二時二十分許，經台中市警察局第二分局在前開處所查獲，並扣得安非他
    命一小包（重約○‧三公克），而報請臺灣臺中地方法院檢察署檢察官偵查起訴
    。乙○○經原審以八十八年度毒聲字第七○七九號裁定送觀察、勒戒後，認有繼
    續施用毒品之傾向。
二、乙○○嗣先後於八十八年八月十六日十五時五十分許及同月二十三日十七時許，
    分別在台中縣新社鄉○○村○○街二之八號路旁及台中縣大里市○○路○段三五
    九號，經台中縣警察局東勢分局及台中縣警察局霧峰分局查獲，均予以採尿送驗
    呈嗎啡及安非他命之陽性反應，而報請臺灣臺中地方法院檢察署檢察官移送本院
    併辦。
      理  由
一、右揭犯罪事實，業據被告乙○○分別於警局及偵審中供認不諱，並有第一次被警
    查獲時扣得之安非他命一小包（重約○‧三公克）可資佐證。又被告先後三次經
    警查獲時所採尿液送檢驗結果，均呈嗎啡及安非他命之陽性反應，分別有台中市
    衛生局八十八年八月二十四日、八十八年十一月九日煙毒尿液檢驗成績書及台中
    縣衛生局八十八年九月十八日煙毒尿液檢驗成績書共三紙在卷可憑。而被告前因
    施用毒品案件，經原審以八十八年度毒聲字第一八六號裁定送觀察、勒戒，認無
    繼續施用傾向，經台灣台中地方法院檢察署檢察官為不起訴處分確定，亦有不起
    訴處分書一份在卷足憑。被告因施用毒品案件經檢察官不起訴處分後，五年內再
    犯毒品危害防制條例第十條第一項、第二項之施用毒品罪，復原審以八十八年毒
    聲字第七○七九號裁定送觀察、勒戒後，認有繼續施用毒品傾向，則有台灣台中
    看守所八十八年十二月二十日（八八）中所太總字第一三八三號函附之證明書一
    份在卷足憑。事證明確，被告連續施用第一級毒品及連續施用第二級毒品之犯行
    洵堪認定。
二、按海洛因、安非他命分別為毒品危害防制條例第二條第一項第一款、第二款所規
    定之第一級、第二級毒品，核被告施用海洛因及安非他命所為，分別係犯毒品危
    害防制條例第十條第一項之施用第一級毒品罪及同條第二項之施用第二級毒品罪
    。被告施用前後持有第一級及第二級毒品之低度行為，已為施用之高度行為所吸
    收，均不另論罪。又被告施用第一級毒品海洛因及第二級毒品安非他命二罪間，
    犯意各別，罪名互殊，應予分論併罰。
三、原審判處被告罪刑，雖非無見，然查：原審判決未及對於前揭移送併辦部份予以
    審酌論究，尚有未合。檢察官據此上訴指摘原審判決不當，為有理由，自應由本
    院予以撤銷改判。爰審酌被告之品行、犯罪之動機、犯罪之情節、犯罪所生之損
    害、犯罪後坦承犯行態度良好等一切情狀，判處如主文第二項所示之刑，而扣案
    之第二級毒品安非他命一小包（重約○‧三公克），應依毒品危害防制條例第十
    八條第一項前段規定，諭知沒收銷燬，同時就所諭知之主刑部份，定其應執行有
    期徒刑壹年肆月。
四、據上論斷，應依刑事訴訟法第三百六十九條第一項前段、第三百六十四條、第二
    百九十九條第一項前段、毒品危害防制條例第十條第一項、第二項、第二十條第
    三項、第十八條第一項前段，刑法第十一條前段、第五十六條、第五十一條第五
    款，判決如主文。
五、本案經檢察官甲○○到庭執行職務。
中      華      民      國    八十九    年      四      月    二十九    日
                                  臺灣高等法院臺中分院刑事第八庭
                                        審判長法  官  羅  得  村
                                              法  官  劉  榮  服
                                              法  官  古  金  男
右正本證明與原本無異。
施用第一級毒品部份得上訴。
施用第一級毒品部份不得上訴。
如不服本判決應於收受送達後十日內向本院提出上訴書狀，其未述上訴之理由者並
得於提起上訴後十日內向本院補提理由書（均須按他造當事人之人數附繕本）。
                                              書記官  茆  亞  民
中      華      民      國     八十九     年      五      月     一     日
附錄論罪科刑法條
毒品危害防制條例
第十條第一項：施用第一級毒品者，處六月以上五年以下有期徒刑。
第十條第二項：施用第二級毒品者，處三年以下有期徒刑。
                                                                        Ｄ


司法院資訊處製作；財團法人民間司法改革基金會備份。
